【裁判字號】    97,訴,4819
【裁判日期】    971128
【裁判案由】    毒品危害防制條例
【裁判全文】
臺灣板橋地方法院刑事判決              97年度訴字第4819號
公  訴  人  臺灣板橋地方法院檢察署檢察官
被      告  甲○○
上列被告因違反毒品危害防制條例案件，經檢察官提起公訴（97
年度毒偵字第6875號、第7748號），被告於準備程序中就被訴事
實為有罪之陳述，經本院合議庭裁定由受命法官獨任進行簡式審
判程序，並判決如下：
    主      文
甲○○施用第一級毒品，累犯，處有期徒刑拾月；又施用第二級
毒品，累犯，處有期徒刑陸月；又施用第一級毒品，累犯，處有
期徒刑拾月。應執行有期徒刑貳年。
    事      實
一、甲○○前於民國91年間，因施用毒品案件，經依本院91年度
    毒聲字第3184號裁定施以觀察、勒戒後，因有繼續施用毒品
    之傾向，再依本院92年度毒聲字第596 號裁定令入戒治處所
    施以強制戒治，嗣經本院以92年度毒聲字第2709號裁定停止
    戒治，所餘戒治期間付保護管束，而於93年2 月24日保護管
    束期滿未經撤銷，視為強制戒治執行完畢。復於94年間，因
    施用毒品案件，經本院以94年度訴字第1401號判處應執行有
    期徒刑10月確定，入監服刑後，於95年9 月15日縮刑期滿，
    翌日因縮短刑期執畢出監。詎甲○○仍不知悔改，於前開強
    制戒治執行完畢後5 年內，復基於施用第一級毒品及第二級
    毒品之犯意，分別於97年7 月21日晚間8 時30分許為警採尿
    時回溯26小時、96小時內之某時（均不含為警逮捕之公權力
    拘束期間），在不詳處所，以將第一級毒品海洛因摻雜在香
    菸內點燃後吸食之方式，施用第一級毒品海洛因，及以將第
    二級毒品甲基安非他命置於玻璃球內燒烤後吸食煙霧之方式
    ，施用第二級毒品甲基安非他命。另基於施用第一級毒品之
    犯意，於97年8 月10日晚間11時40分許為警採尿時回溯26小
    時內之某時（不含為警逮捕之公權力拘束期間），在不詳處
    所，以將第一級毒品海洛因摻雜在香菸內點燃後吸食之方式
    ，施用第一級毒品海洛因。嗣先於97年7 月21日晚間7 時10
    分許，為警在臺北縣蘆洲市○○街321 號1 樓第8 室查獲，
    經警採尿送驗結果，呈安非他命類（安非他命、甲基安非他
    命）及鴉片類（嗎啡、可待因）陽性反應，始悉前情。又於
    同年8 月10日晚間8 時30分許，在臺北縣蘆洲市○○路186
    巷103 號前為警查獲，經警採尿送驗結果，呈鴉片類（嗎啡
    、可待因）陽性反應，查悉上情。
二、案經臺北縣政府警察局蘆洲分局報請臺灣板橋地方法院檢察
    署檢察官偵查起訴。
    理      由
一、本案被告甲○○所犯係死刑、無期徒刑、最輕本刑為3 年以
    上有期徒刑以外之罪，其於準備程序中就前揭被訴事實為有
    罪之陳述，經受命法官告知簡式審判程序之旨，並聽取其與
    公訴人之意見後，本院認無不得或不宜改依簡式審判程序進
    行之情事，依刑事訴訟法第273 條之1 第1 項、第284 條之
    1 規定，裁定本案由受命法官獨任進行簡式審判程序，合先
    敘明。
二、查被告前於91年間，因施用毒品案件，經依本院91年度毒聲
    字第3184號裁定施以觀察、勒戒後，因有繼續施用毒品之傾
    向，再依本院92年度毒聲字第596 號裁定令入戒治處所施以
    強制戒治，嗣經本院以92年度毒聲字第2709號裁定停止戒治
    ，所餘戒治期間付保護管束，而於93年2 月24日保護管束期
    滿未經撤銷，視為強制戒治執行完畢等情，有臺灣高等法院
    被告前案紀錄表1 份在卷可稽。是被告前因施用毒品案件，
    於前揭觀察、勒戒及強制戒治執行完畢後5 年內，再犯本案
    施用毒品案件，業已符合毒品危害防制條例第23條第2 項規
    定之起訴要件，依法應予追訴論科。
三、上揭犯罪事實，業據被告於本院審理時供認不諱，且其為警
    採集之2 次尿液，均經送請臺灣檢驗科技股份有限公司檢驗
    結果，呈安非他命類（安非他命、甲基安非他命）及鴉片類
    （嗎啡、可待因）陽性反應（97年7 月21日查獲部分），及
    呈鴉片類（嗎啡、可待因）陽性反應（97年8 月10日查獲部
    分）等情，有該公司濫用藥物檢驗報告2 紙、臺北縣政府警
    察局蘆洲分局偵辦毒品案件尿液代號對照表及查獲毒品危害
    防制條例案涉嫌人尿液檢體編號對照表各1 紙在卷可資佐證
    。足徵被告任意性之自白與事實相符，應堪採信。本案事證
    已臻明確，被告犯行堪以認定，應依法論科。
四、按海洛因、甲基安非他命分屬毒品危害防制條例第2 條第2
    項第1 款、第2 款所定之第一級、第二級毒品，均不得非法
    持有、施用。是核被告所為，係犯毒品危害防制條例第10條
    第1 項之施用第一級毒品罪及同條第2 項之施用第二級毒品
    罪。被告持有第一級毒品海洛因及第二級毒品甲基安非他命
    進而施用，其持有海洛因及甲基安非他命之低度行為，應均
    為施用之高度行為所吸收，均不另論罪。被告所犯上開3 罪
    間，犯意各別，行為互殊，應予分論併罰。又被告前於94年
    間，因施用毒品案件，經本院以94年度訴字第1401號判處應
    執行有期徒刑10月確定，入監服刑後，於95年9 月15日縮刑
    期滿，翌日因縮短刑期執畢出監等情，有臺灣高等法院被告
    前案紀錄表1 份可稽。其於受有期徒刑之執行完畢，5 年以
    內故意再犯本案有期徒刑以上之罪，均為累犯，均應依刑法
    第47條第1 項規定加重其刑。爰審酌被告施用毒品足以戕害
    身心健康，且其於經觀察、勒戒及強制戒治後，仍再度多次
    施用毒品，顯見其戒毒之意志不堅，自制力不佳，本不宜寬
    貸。惟念其施用毒品，戕害己身，本質上屬於病患性行為，
    且犯後坦承犯行，態度良好等一切情狀，分別量處如主文所
    示之刑，並定其應執行之刑，以示懲儆。
據上論斷，應依刑事訴訟法第273 條之1 第1 項、第299 條第1
項前段，毒品危害防制條例第10條第1 項、第2 項，刑法第11條
、第47條第1 項、第51條第5 款，判決如主文。
本案經檢察官靳開聖到庭執行職務。
中    華    民    國    97    年    11    月    28    日
                  刑事第五庭    法  官  謝梨敏
以上正本證明與原本無異。
如不服本判決，應於送達後10日內敘明上訴理由，向本院提出上
訴狀。
                                書記官  林壯隆
中    華    民    國    97    年    12    月    1     日
附錄本判決論罪之法條：
毒品危害防制條例第10條
施用第1級毒品者，處6月以上5年以下有期徒刑。
施用第2級毒品者，處3年以下有期徒刑。


司法院資訊處製作；財團法人民間司法改革基金會備份。
